【裁判字號】    90,易,996
【裁判日期】    900727
【裁判案由】    竊盜
【裁判全文】
臺灣臺中地方法院刑事判決                            九十年度易字第九九六號
    公  訴  人  臺灣臺中地方法院檢察署檢察官
    被      告  甲○○
右列被告因竊盜案件，經檢察官聲請簡易判決處刑（九十年度偵字第三號），本院臺
中簡易庭認不宜以簡易判決處刑，移由本院刑事庭改依通常程序審理及移送併案審理
（臺灣高雄地方法院檢察署八十九年度偵字第二五八七八號、九十年度偵字第七一六
五號），本院判決如左：
    主  文
甲○○連續踰越安全設備竊盜，處有期徒刑壹年。
    事  實
一、甲○○基於意圖為自己不法所有之概括犯意，(1)於民國八十九年十一月十五日凌
    晨三時三十分許，行經高雄縣大寮鄉○○村○○路六十八號丁○○住處前，見該
    處大門未上鎖，未經許可侵入該屋內客廳，打開丁○○屋內之抽屜翻動，著手竊
    取財物，尚未得手時，適為丁○○發現，經報警當場逮獲；(2)甲○○復承上開竊
    盜犯意，於八十九年十二月十日下午一時五十分許，在高雄市○○區○○路一０
    ０號乙○○經營之「金鑽實業有限公司」內，向乙○○佯稱購買行動電話，趁乙○○其他客人交談未注意之際，將摩托羅拉Ｖ二０八八型式行動電話一支竊走，
    得手後供己使用；(3)甲○○又承上開竊盜犯意，於八十九年十二月十四日上午十
    時五十分許，行經臺中市○○區○○路二段八十二之二十號丙○○住處前，見該
    處安全設備之門窗未上鎖，乃伸手踰越入內將大門拉開，未經許可，無故侵入該
    屋內（無故侵入住宅部分未據告訴），竊取丙○○所有置於桌上及抽屜內之ＣＲ
    ＡＩＲ牌手錶一支（價值約新台幣（下同）五千元）及捐獻箱一只（內有現金六
    十元、鑲有土地公相片之塑膠盒及鍍金母雞一隻），得手後，藏於身上衣服欲離
    開之際，經鄰居廖英戀發覺有異，經報警處理，始查獲上情。
二、案經臺中市警察局第四分局報請臺灣臺中地方法院檢察署檢察官偵查後，聲請以
    簡易判決處刑及高雄縣警察局林園分局、高雄市政府警察局小港分局分別報請臺
    灣高雄地方法院檢察署檢察官移送併案審理。
    理  由
一、訊據被告甲○○於本院審理中坦承右揭(3)竊盜之犯罪事實，惟矢口否認右揭(1)、
    (2)竊盜之事實，辯稱：伊於八十九年十一月十五日凌晨至丁○○住處是要問屋主
    有無賣汽車零件，因伊要更換汽車零件，而伊當時翻閱該處之抽屜係要拿屋主之
    名片，是想說隔天再問該屋主有無賣汽車零件，另伊於八十九年十二月十二日有
    至乙○○店內辦行動電話，當時桌上有一支行動電話，伊以為是伊所有才順手拿
    走，並無竊取之意云云。經查，右揭犯罪事實，業據被害人丁○○、乙○○、丙○○分別於警訊中指述被告竊盜犯行等情綦詳，並經證人廖英戀於警訊中證述右
    揭(3)之事實明確，且被告於警訊中對右揭(1)竊盜事實亦已坦承不諱，復有職務報
    告書一份、照片六幀、贓物保管收據、被告申請行動電話之申請書、內政部警政
    署刑事警察局鑑驗書各一份附卷可稽，參以被告至被害人丁○○住處時間係凌晨
    三時三十分許，衡之常理，豈有夜間擅自進入他人住處詢問有無賣汽車零件及翻
    閱抽屜找尋名片之理，且被告於本院審理中亦不否認與被害人丁○○並不相識，
    是被告當時進入被害人丁○○住處翻閱抽屜，顯係欲偷竊財物甚明；另被告雖辯
    以：在乙○○之公司辦理行動電話時，以為該行動電話係其所有才拿走，並無竊
    取之意云云，惟被告當時既係前往乙○○店內辦理行動電話，對該店裡桌上之行
    動電話是否其所有應知之甚詳，其明知該行動電話非其所有，趁被害人乙○○未
    注意之際而將該行動電話取走，顯有竊取之故意至明，是被告前揭所辯，顯係卸
    責之詞，均無足採。本件事證明確，被告右揭竊盜犯行均堪認定。
二、核被告右揭(1)之竊盜犯行，係犯刑法第三百二十一條第二項、第一項第一款於夜
    間侵入住宅竊盜未遂罪，其右揭(2)之竊盜犯行，係犯刑法第三百二十條第一項之
    普通竊盜罪，其右揭(3)之竊盜犯行，係犯刑法第三百二十一條第一項第二款之踰
    越安全設備竊盜既遂罪。又公訴人雖未就被告右揭(1)、(2)之竊盜犯行起訴，惟此
    部分之犯行與公訴人已起訴經論罪之部分，有連續犯之裁判上一罪關係，自為起
    訴效力所及，本院自得一併審理。被告先後(1)至(3)之竊盜行為，均時間緊密，所
    犯罪名相同，顯係基於概括之犯意反覆為之，應依連續犯之規定論以踰越安全設
    備竊盜既遂一罪，並加重其刑。爰審酌被告犯罪之動機、方法、竊盜之次數，第
    一次經查獲交保後，猶不知悔改，復為竊盜犯行，其所竊得財物價值，及犯後否
    認部分犯行等一切情狀，量處如主文所示之刑，以資懲儆。
據上論斷，應依刑事訴訟法第四百五十二條、第二百九十九條第一項前段，刑法第五
十六條、第三百二十一條第一項第二款，判決如主文。
本案經檢察官朱介斌到庭執行職務
中      華      民      國        九十      年      七    月    二十七  日
                                    臺灣臺中地方法院刑事第四庭
                                        法  官  卓  進  仕
右正本證明與原本無異。
如不服本判決，應於判決送達後十日內向本院提出上訴狀，上訴於臺灣高等法院臺中
分院（須附繕本）。
                                        書記官
中      華      民      國        九十      年      七    月    三十    日
附錄本判決論罪科刑之法條：
刑法第三百二十一條第一項第二款
犯竊盜罪而有左列情形之一者，處六月以上五年以下有期徒刑：
一、於夜間侵入住宅或有人居住之建築物、船艦、或隱匿其內而犯之者。
二、毀越門扇、牆垣或其他安全設備而犯之者。


司法院資訊處製作；財團法人民間司法改革基金會備份。
